# 求教版主:关于企业破产清算的问题

提问人：jiaohy 时间：2011-03-30 17:51:35
请教:公司资不抵债进入破产清算程序,主要的债务是欠银行贷款,此贷款境外的母公司已经提供了担保,但公司的投注差已经为0, 这种情况下,该如何处理呢?

回答人：chenyiwei
这种情况建议咨询主管外汇管理机关确定如何处理。投注差为零意味着不能再借入外债，但鉴于你公司已经进入破产程序，所以母公司履行担保责任投入的资金是否可以被界定为外债是值得探讨的。